臺灣基隆地方法院刑事判決
111年度易字第136號
公  訴  人  臺灣基隆地方檢察署檢察官
被      告  STURRS ABBEY LOUISE（英國籍）



選任辯護人  歐陽弘律師
上列被告因過失傷害案件，經檢察官提起公訴（110年度偵字第2
729號），被告於本院準備程序進行中，就被訴事實為有罪之陳
述，經本院告知簡式審判程序意旨，並聽取當事人之意見後，裁
定依簡式審判程序審理，判決如下：
    主  文
甲○○ ○○ ○○○         犯過失傷害罪，處有期徒刑貳月，如易科
罰金，以新臺幣壹仟元折算壹日。
    事實及理由
一、本案犯罪事實及證據，除增列被告甲○○ ○○ ○○○         於
    本院準備程序、審理程序時之自白外，均引用起訴書之記載
    （如附件）。
二、論罪科刑：
    核被告甲○○ ○○ ○○○         所為，係犯刑法第284 條前段
    之過失傷害罪。爰審酌被告因過失致被害人即少年邱○真（
    真實姓名年籍詳卷）受有前揭傷勢，所為應予非難；惟念及
    被告坦承犯行之犯後態度，暨其辯護人稱因被害人家屬請求
    金額過高，超出所有醫療單據指出之範圍而未與被害人及其
    家屬達成和解，復參酌告訴代理人即被害人之法定代理人邱
    ○建於本院審理中稱對量刑沒有意見，請法院依法判決等語
    ，兼衡被告自稱學歷為學士學位，未婚無子嗣，現在台灣獨
    自居住，職業為補習班教師等一切情狀，量處如主文所示之
    刑，並諭知易科罰金之折算標準。
三、應適用之法條：
    刑事訴訟法第273條之1第1項、第299條第1項前段、第310條
    之2、第454條第2項。
中　　華　　民　　國　　111 　年　　6 　　月　　15　　日
                    刑事第二庭    法  官  李  岳
以上正本證明與原本無異。
如不服本判決應於收受送達後20日內向本院提出上訴書狀，並應
敘述具體理由；其未敘述上訴理由者，應於上訴期間屆滿後20日
內向本院補提理由書(均須按他造當事人之人數附繕本)「切勿逕
送上級法院」。
中　　華　　民　　國　　111 　年　　6 　　月　　15　　日
                                  書記官  白豐瑋
附錄本案論罪科刑依據之法條：
中華民國刑法第284條
因過失傷害人者，處 1 年以下有期徒刑、拘役或 10 萬元以下
罰金；致重傷者，處 3 年以下有期徒刑、拘役或 30 萬元以下
罰金。
附件： 
臺灣基隆地方檢察署檢察官起訴書
                                     110年度偵字第2729號
　　被　　　告　甲○○ ○○ ○○○         　（英國籍）
　　　　　　　　　　　　女　27歲（民國83【西元1994】年7                                   月13日生）
　　　　　　　　　　　　在中華民國境內連絡地址：新北市○
　　　　　　　　　　　　　里區○○路0○0號8樓之8
　　　　　　　　　　　　護照號碼：000000000號
　　選任辯護人　陳炎琪律師
　　          　歐陽弘律師
上列被告因過失傷害案件，已經偵查終結，認應提起公訴，茲將
犯罪事實及證據並所犯法條分敘如下：
　　　　犯罪事實
一、甲○○ ○○ ○○○         （英國籍）自民國109年10月起在址
    設基隆市○○區○○○路00○0號「基隆市私立嘉人文理短期補習
    班」(下稱嘉人補習班)任職，擔任外籍老師，負責教導學童
    學習英語。甲○○ ○○ ○○○         於110年3月5日19時31分
    許，在上址之教室內，為教導學童學習身體部位之英語字彙
    而進行「老師說」（Teacher Says）之教學活動時，本應注
    意該課程內容僅能讓學童觸摸自己之身體部位，且按其到職
    前及在職中所接受之相關職業訓練，亦知悉應注意學童於課
    堂中之安全維護，以防範學童在學習過程中所可能造成之意
    外事件發生，而依當時並無不能注意之情況，竟疏未注意及
    此，逕指示教室內之學童觸摸邱○真（101年生，真實姓名詳
    卷）之頭部，多數學童旋蜂擁至邱○真身旁觸摸邱○真之頭部
    ，導致邱○真被壓至在地面，而甲○○ ○○ ○○○         見狀
    亦未立即介入阻止其他學童繼續觸摸及壓住邱○真之頭部及
    身體，邱○真因而受有頸椎挫傷疑似第二節骨折併第六七節
    纖維環損傷及頸部慢性肌腱炎、胸椎挫傷、頸椎痛疑似頸椎
    小面關節炎、頸椎韌帶扭傷、背部胸椎部位扭挫傷及拉傷、
    頸椎挫傷、疑似椎間盤纖維還撕裂（第五六節、第六七節）
    、頸部挫傷、頸部上背壓挫傷、頸椎第五、六、七間盤突出
    症、外傷性無骨折脫位型脊髓損傷（外傷引起）等傷害。嗣
    邱○真於該堂下課後，向隨班中文老師戴維君表示背部不適
    ，經戴維君檢查背部外觀後，並無發現異樣，然邱○真返家
    後向其母表示身體不適，再至醫院檢查後，始悉上情。
二、案經邱○真之母陳○寧訴由基隆市警察局第四分局報告偵辦。
        證據並所犯法條
一、證據清單及待證事實
編號 證據名稱　　　 待證事實　　　　 ㈠ 被告甲○○ ○○ ○○○         於警詢及偵查中之供述。 坦承於自110年10月1日起任職於嘉人補習班，擔任外籍老師，且於任教前後曾接受職前訓練，而於犯罪事實欄所載之時、地，為教導學童關於身體部位之英文字彙時，進行「老師說」之教學活動，然係依其自行更改之教學方式指示教室內學童觸摸邱○真頭部之事實。 ㈡ 告訴人陳○寧於警詢時及偵查中之證述。 證明邱○真當日回家後表示身體不適，及自案發後迄今身體不適之事實。 ㈢ 證人即嘉人補習班中文老師戴維君於偵查中之證述。 1.證明邱○真於犯罪事實欄所載之活動結束後，向證人戴維君表示其背部不適之事實。 2.證明被告所為「老師說」之操作方式與其他外籍老師有異之事實。 ㈣ 證人即嘉人補習班負責人蔡慧絹於警詢時及偵查中之證述。 證明被告受過何嘉仁國際文教團隊辦理之職前及在職訓練之事實。 ㈤ 1.蔡慧絹提供之職前及在職訓練教材暨訓練紀錄各1份。 2.蔡慧絹提供之相關課程教師手冊暨譯本各1份。 3.勞動部勞動發事字第1092598885號函。 1.證明被告受過何嘉仁國際文教團隊辦理之職前及在職訓練之事實。 2.證明相關職業訓練均要求授課老師於應注意學童於學習過程中之安全。 3.證明相關課程教師手冊係要求教師應指示學生觸摸自己的身體部位之事實。 4.被告自109年10月1日起受僱於嘉人補習班之事實。 ㈥ 監視器錄影光碟1份、監視器畫面截圖6張。 1.證明於犯罪事實欄所載之時、地，邱○真遭其他學童圍住並壓至地面上之事實。 2.證明案發時，依現場狀況並無被告不能注意之特別情況之事實。 ㈦ 1.臺北醫學大學附設醫院110年3月9日乙診字第09101號、110年6月25日乙診字第25100號、110年8月30日乙診字第3083號診斷證明書、適康復健科診所110年4月7日醫字第045947號診斷證明書、榮欣骨科診所110年4月15日診斷證明書、生昇復健專科診所110年5月6日診斷證明書、崇生中醫110年5月27日崇診字第Z000000000號診斷證明書、勁致物理治療所110年6月4日物字第4572號診斷證明書、樂力適診所110年6月8日診斷證明書、力康復健科110年8月4日力字第00000000號診斷證明書、林新醫院110年6月10日第0000000號診斷證明書、義大醫療財團法人義大診所110年6月16日診字第Z000000000號診斷證明書各1份。 2.力康復健科診所之邱○真之病歷資料、臺北醫學大學附設醫院110年9月3日校附醫歷字第1100005636號函暨所附邱○真之病歷資料、義大醫療財團法人義大醫院110年8月25日義大醫院字第11001411號函暨所附邱○真之病歷資料各1份。 3.臺北醫學大學附設醫院111年1月6日校附醫歷字第1110000099號函暨所附邱○真就診紀錄影本1份。 1.證明邱○真受有胸椎挫傷、頸椎挫傷疑似第二節骨折併第六七節纖維環損傷及頸部慢性肌腱炎、頸椎痛疑似頸椎小面關節炎、頸椎韌帶扭傷、背部胸椎部位扭挫傷及拉傷、頸椎挫傷、疑似椎間盤纖維環撕裂（第五六節、第六七節）、頸部挫傷、頸部上背壓挫傷、頸椎第五、六、七間盤突出症、外傷性無骨折脫位型脊髓損傷（外傷引起）等傷害之事實。 2.證明因邱○真因上開事件所受之傷勢雖達難治，但未達重傷情況之事實。 
二、核被告所為，係犯刑法第284條前段之過失傷害罪嫌。
三、至告訴意旨雖認被告另涉刑法第284條後段之過失致重傷害
    罪嫌，惟經本署函詢臺北醫學大學附設醫院，該院函覆略以
    ：邱○真之傷勢經核磁共振檢查後，發現頸椎第二節疑似骨
    折及第6、7節纖維環損傷，可能為其症狀之原因，其症狀已
    造成生活不便及困擾，因此有難治之損傷，但未達重傷程度
    等情，此有臺北醫學大學附設醫院111年1月6日校附醫歷字
    第1110000099號函1份在卷可稽，是以，尚難認被害人邱○真
    所受傷害已達刑法第10條第4項所示重傷害之程度，自難以
    過失致重傷害罪責相繩，惟此部分如認成立犯罪，因與起訴
    部分為同一事實，為起訴效力所及，爰不另為不起訴處分，
    併此敘明。
四、依刑事訴訟法第251條第1項提起公訴。
　此　致
臺灣基隆地方法院
中　　華　　民　　國　 111　　年　　3 　　月　　13　　日
　　　　　　　　　　　　　　　檢　察　官  李國瑋
本件正本證明與原本無異
中　　華　　民　　國　 111　　年　　3 　　月　　17　　日
                              書  記 官   魯婷芳
附錄本案所犯法條全文
中華民國刑法第284條
因過失傷害人者，處 1 年以下有期徒刑、拘役或 10 萬元以下
罰金；致重傷者，處 3 年以下有期徒刑、拘役或 30 萬元以下
罰金。